Inventaris van het archief van het Korps Geleiders Ontplofbare Stoffen van het Ministerie van Waterstaat, 1887-1952
Nationaal Archief, Den Haag
Korps Geleiders Ontplofbare Stoffen
1887-1952
W23150
4.70 meter; 90 inventarisnummers.
Nationaal Archief, Den Haag
Ministerie van Waterstaat, Korps Geleiders Ontplofbare Stoffen 1887-1952
Het archief van het Korps Geleiders Ontplofbare Stoffen (1887-1952) van het Ministerie van Waterstaat bevat chronologisch gerangschikte agenda's van in- en uitgaande stukken en chronologisch geordende correspondentie. Een deel van het archief is in genummerde rubrieken ingedeeld. Hierin bevinden zich onder andere stukken over het vervoer van ontplofbare stoffen, calamiteiten en behandeling van specifieke stoffen. Daarnaast zijn er een aantal ongenummerde bundels. De archieven van enkele oud-geleiders (onder andere H.A. van Dijk en C.L. Kervers) zijn ondergebracht in dit archief.
Archiefvorming
Geschiedenis van het archiefbeheer
De verwerving van het archief
Het archief is krachtens bepalingen van de Archiefwet overgebracht.
08.03.01; 2.16
Aanwijzingen voor de gebruiker
Openbaarheidsbeperkingen
Volledig openbaar.
Materiële beperkingen
Aanvraaginstructie
Openbare archiefstukken kunnen online worden aangevraagd en gereserveerd. U kunt dit ook via de terminals in de studiezaal van het Nationaal Archief doen. Om te kunnen reserveren dient u de volgende stappen te volgen:
U maakt een profiel aan op www.gahetna.nl, en logt vervolgens in
Via de archiefinventaris (alleen de beschrijvingen met rode nummers) selecteert u het gewenste archiefstuk door op de knop 'Reserveren' te klikken
In het volgende scherm geeft u aan op welke dag u het archiefstuk wilt inzien
Indien u zich bevindt in de studiezaal en een tafelnummer heeft ontvangen kunt u dit nummer vermelden. Als u geen tafelnummer heeft kunt u tafelnummer 777 laten staan
Vervolgens bevestigt u uw reservering door deze te versturen.
Verwant materiaal
Beschikbaarheid van kopieën
Beschrijving van de series en archiefbestanddelen
- Agenda's, 1
  - Agenda's van ingekomen en uitgegane stukken, 1894-1952.; 1-12; 12 pakken
    - 1894-1915, 1
    - 1916-1918, 2
    - 1919-1921, 3
    - 1922-1924, 4
    - 1925-1927, 5
    - 1927-1930, 6
    - 1931-1935, 7
    - 1936-1940, 8
    - 1941-1947, 9
    - 1948-1950, 10
    - 1950-1951, 11
    - 1951-1952, 12
  - Klapper op de agenda's over de periode 1919-1946, onvolledig, 1936-1946.; 13; 1 omslag
- Chronologische correspondentie, 2
  - Ingekomen en uitgegane stukken, 1910-1949.; 14-49; 20 omslagen en 16 pakken
    - 1910, 14
    - 1911, 15
    - 1912, 16; pak
    - 1913, 17; pak
    - 1914, 18; pak
    - 1915, 19; pak
    - 1917, 20; pak
    - 1918, 21
    - 1919, 22; pak
    - 1920, 23; pak
    - 1921, 24
    - 1922, 25
    - 1923, 26
    - 1924, 27
    - 1925, 28; pak
    - 1926, 29
    - 1927, 30
    - 1928, 31
    - 1929, 32
    - 1930, 33
    - 1931, 34
    - 1932, 35
    - 1933, 36
    - 1934, 37
    - 1935, 38; pak
    - 1936, 39; pak
    - 1937, 40; pak
    - 1938, 41; pak
    - 1939, 42; pak
    - 1940, 43; pak
    - 1941, 44; pak
    - 1942, 45
    - 1943, 46
    - 1944, 47
    - 1946, 48; pak
    - 1949, 49
- Rubrieken, 3
  - Lijst van de rubrieken 1 - 25, 1930.; 50; 1 stuk
  - Vervoer ontplofbare stoffen langs kanaal Terneuzen en Gent [rubriek 8], 1887-1928.; 51; 1 omslag
  - Ongelukken met ontplofbare stoffen [rubriek 25], 1895-1934.; 52; 1 pak
  - Spoorvervoer bepalingen [rubriek 22], 1909-1932.; 53; 1 pak
  - Vervoer ten behoeve mijnindustrie [rubriek 7], 1911-1925.; 54; 1 omslag
  - Sollicitanten [rubriek 16], 1913-1937.; 55; 1 pak
  - Wachthuizen [rubriek 9], 1914-1924.; 56; 1 omslag
  - Reglementwijzigingen [rubriek 11], 1916-1926.; 57; 1 omslag
  - Knalkurken correspondentie [rubriek 13], 1921-1929.; 58; 1 omslag
  - Fa. Kat te Leiden [rubriek 23B], 1922-1932.; 59; 1 omslag
  - Bunkers aan de kruithavens en verdere correspondentie betreffende waterwegen aan de kruithavens [rubriek 1], 1922-1935.; 60; 1 omslag
  - Tarieven [rubriek 15], 1923.; 61; 1 omslag
  - Overladen van ontplofbare stoffen bij nacht [rubriek 17], 1923-1926.; 62; 1 omslag
  - Tretyl - Tetryl en Pikrinezuur [rubriek 12], 1923-1927.; 63; 1 omslag
  - Vervoer van collodiumwol [rubriek 18], 1923-1927.; 64; 1 omslag
  - Vuurwapenwet [rubriek 5], 1923-1928.; 65; 1 omslag
  - Vervoer van ontplofbare stoffen met motorrijtuigen [rubriek 24], 1923-1934.; 66; 1 omslag
  - Invoerrechten [rubriek 14], 1924-1925.; 67; 1 omslag
  - Dynamietvervoer per spoor/Geleide kosten spoorvervoer [rubriek 19], 1924-1926.; 68; 1 omslag
  - Handvatten [rubriek 6], 1924-1928.; 69; 1 omslag
  - Vervoer ontplofbare stoffen met motorboten [rubriek 3], 1924-1929.; 70; 1 omslag
  - Correspondentie Duitsland [rubriek 2], 1924-1930.; 71; 1 omslag
  - Vervoer met schepen v.d. Mij Nederland [rubriek 21], 1926-1931.; 72; 1 omslag
  - Vervoer metaalpatronen [rubriek 4], 1926-1934.; 73; 1 omslag
  - Nitroglycerine oplossing in alcohol [rubriek 10], 1927-1928.; 74; 1 omslag
  - Kruitkamer aan boord zeeschepen [rubriek 20], 1928-1931.; 75; 1 omslag
  - Ziekteverloop van Tange [rubriek 23A], 1931-1934.; 76; 1 omslag
- Ongenummerde bundels, 4
  - Gemeentelijke brandverordeningen, 1892.; 77; 1 omslag
  - Totstandkomen van wijzigingen van het reglement vervoer ontplofbare stoffen, 1900-1938.; 78-80; 3 pakken
    - 1900-1934, 78
    - 1938 Deel I, 79
    - 1938 Deel II, 80
  - Vervoer van ontplofbare stoffen, 1908-1941.; 81; 1 omslag
  - Vervoer van ontplofbare stoffen per schip, 1908-1942.; 82; 1 omslag
  - Aanvoer van ontplofbare stoffen, 1916-1925.; 83; 1 omslag
  - Aangelegenheden inzake salarissen van dienstdoende geleiders, 1918-1950.; 84; 1 omslag
  - Dienstkleding van geleiders, 1922-1934.; 85-86; 2 pakken
    - 1922-1926, 85
    - 1927-1934, 86
  - Behandeling van vragen aan geleiders, 1923-1931.; 87; 1 omslag
- Archieven van geleiders, 5
  - Archief van de geleider H.A. van Dijk te s'-Gravenhage, 1922-1939.; 88; 1 omslag
  - Archief van de geleider C. L. Kervers te Vlaardingen, 1922-1953.; 89; 1 pak
  - Archief van diverse geleiders, 1923-1946.; 90; 1 omslag